臺灣基隆地方法院刑事判決　　　　　　　　　　　　　　九十三年度易字第八九號
　　公　訴　人　臺灣基隆地方法院檢察署檢察官
　　被　　　告　甲○○　男　二.
右列被告因違反毒品危害防制條例案件，經檢察官提起公訴（九十三年度偵字第五二
二號），並經本院合議庭裁定由受命法官獨任進行簡式審判程序，判決如左：
    主      文
甲○○連續施用第一級毒品，累犯，處有期徒刑壹年壹月，扣案之第一級毒品海洛因
壹包（淨重零點壹公克）沒收銷燬之；又連續施用第二級毒品，累犯，處有期徒刑
拾壹月。應執行有期徒刑壹年拾月，扣案之第一級毒品海洛因壹包（淨重零點壹公
克）沒收銷燬之。
    事      實
一、甲○○曾於民國八十九年間因妨害自由案件，經本院判處有期徒刑一年確定，復
    因施用第一級毒品海洛因及第二級毒品安非他案件，經本院分別判處有期徒刑一
    年、十月，並定應執行有期徒刑一年八月確定，上開二案件接續執行，於九十二
    年四月三日縮短刑期假釋出監，並於同年十二月十四日假釋期滿，未經撤銷假釋
    ，其未執行之刑，以已執行論而執行完畢。
二、甲○○前因施用第二級毒品安非他命案件，經本院裁定送觀察、勒戒後，認無繼
    續施用毒品之傾向，由臺灣基隆地方法院檢察署檢察官於八十七年八月十七日，
    以八十七年度偵字第三三三八號為不起訴處分後，復因前揭施用第一級毒品海洛
    因及第二級毒品安非他命案件，經本院裁定送觀察、勒戒後，認有繼續施用毒品
    之傾向，先裁定送強制戒治（九十年九月二十日期滿），並經提起公訴，由本院
    判處前揭有期徒刑確定。詎其猶不知藉此戒絕施用毒品惡習，竟基於施用第二級
    毒品安非他命之概括犯意，自九十三年一月二十二日起同年二月中旬某日止，在
    其基隆市安樂區○○○路一二一巷二十之二號四樓住處、基隆市賓館或基隆火車
    站公共廁所內等處，以將安非他命置於玻璃球吸食器內加熱產生煙霧，予以吸食
    之方式，連續施用第二級毒品安非他命多次（平均約二天施用一次）；復另行起
    意，基於施用第一級毒品海洛因之概括犯意，自九十三年二月中旬某日起至同年
    四月二十四日下午五、六時許止，在前揭相同處所，以將海洛因摻水置入注射針
    筒內，再施打皮膚血管之方式，連續施用第一級毒品海洛因多次（平均約二天施
    用一次）。為警於九十三年一月三十一日晚上七時三十分許，在基隆市○○街三
    號公路局總站盤查時查獲，並扣得第一級毒品海洛因一包（淨重零點一三公克）
    。
二、案經基隆市警察局第三分局報告臺灣基隆地方法院檢察署檢察官偵查起訴。
    理    由
壹、程序事項
    查本件被告甲○○所犯者非為死刑、無期徒刑、最輕本刑為三年以上有期徒刑之
    罪或高等法院管轄第一審案件，其於準備程序進行中，先就被訴事實為有罪之陳
    述，經告知其簡式審判程序之旨，並聽取公訴人及被告之意見後，本院合議庭業
    已依刑事訴訟法第二百七十三條之一第一項之規定，裁定由受命法官獨任以簡式
    審判程序進行本案之審理。
貳、實體事項
一、右揭事實，業據被告甲○○於本院準備程序及審理時坦承不諱，且查獲之白粉一
    包，經法務部調查局檢驗結果，含有第一級毒品海洛因成分，亦有該局九十三年
    三月三日調科壹字第三二○○○一九八四號鑑定通知書在卷可稽，再被告於九十
    三年一月三十一日晚上七時三十分許為警查獲後所採集之尿液檢體，經送往基隆
    市衛生局及臺灣驗科技股份有限公司檢驗結果，均呈甲基安非他命或安非他命類
    陽性反應，分別有基隆市衛生局基衛檢字第○九三○○○一九○九號、臺灣檢驗
    科股份有限公司九十三年二月二十四日濫用藥物尿液檢驗報告附卷可按，且經本
    院當庭勘驗被告之二手手臂及手掌背，其左手掌背及左右手肘內側均有施用海洛
    因所留下之針筒疤痕，復有勘驗筆錄在卷可參，堪認被告自白與事實相符。又被
    告前因施用第二級毒品安非他命案件，經本院裁定送觀察、勒戒後，認無繼續施
    用毒品之傾向，由臺灣基隆地方法院檢察署檢察官於八十七年八月十七日，以八
    十七年度偵字第三三三八號為不起訴處分後，復因施用第一級毒品海洛因及第二
    級毒品安非他命案件，經本院裁定送觀察、勒戒後，認有繼續施用毒品之傾向，
    先裁定送強制戒治（九十年九月二十日期滿），並經提起公訴，由本院分別判處
    有期徒刑一年、十月，並定應執行有期徒刑一年八月確定，亦有臺灣高等法院被
    告全國前案紀錄表附卷可參。事證明確，被告係執行觀察、勒戒及強治戒治完畢
    釋放後，五年內再犯施用第一級毒品海洛因及第二級毒品安非他命之犯行堪以認
    定，應依法論科。
二、按海洛因及安非他命分別係修正後毒品危害防制條例第二條第二項第一款、第二
    款所定之第一級毒品、第二級毒品，被告予以施用，核其所為，係犯毒品危害防
    制條例第十條第一項、第二項之施用第一級毒品罪及施用第二級毒品罪。其持有
    第一級毒品海洛因、第二級毒品安非他命係供施用，其持有第一級毒品、第二級
    毒品之低度行為分別為施用第一級毒品、第二級毒品之高度行為所吸收，不另論
    罪。又其先後多次施用第一級毒品及第二級毒品之犯行，時間緊接，犯罪構成要
    件相同，顯係基於概括犯意為之，均為連續犯，應各論以一施用第一級毒品及第
    二級毒品罪，並分別加重其刑。再被告所犯上開二罪，犯意各別，罪名互異，應
    予分論併罰。公訴人雖僅就被告於九十二年一月三十一日晚間七時三十分前持有
    第一級毒品海洛因及同時點前之四日內施用第二級毒品安非他命之犯行起訴，而
    未就事實欄所載施用第一級毒品海洛因及其餘施用第二級毒品安非他命海洛因之
    犯行起訴，然此部分之犯罪事實與起訴部分，有吸收犯或連續犯之裁判上一罪關
    係，為起訴之效力所及，本院自應併予審究。末查被告曾因妨害自由案件，經本
    院判處有期徒刑一年確定，復因施用第一級毒品海洛因及第二級毒品安非他案件
    ，經本院分別判處有期徒刑一年、十月，並定應執行有期徒刑一年八月確定，上
    開二案件接續執行，於九十二年四月三日縮短刑期假釋出監，並於同年十二月十
    四日假釋期滿，未經撤銷假釋，其未執行之刑，以已執行論而執行完畢，有臺灣
    高等法院被告全國前案紀錄表在卷可稽，其受有期徒刑執行完畢後，五年內再犯
    本件有期徒刑以上之罪，為累犯，應依法遞加重其刑。爰審酌被告前有多次施用
    毒品之前科，且經判刑後，仍不知自新而續為施用毒品，惡性非輕，並審酌所犯
    施用毒品之犯罪係戕害自身健康之行為，於他人尚不致造成損害及其施用之次數
    、於警訊、偵查均否認犯行至本院始坦承犯行之態度等一切情狀，就所犯二罪各
    量處如主文所示之刑，並定其應執行刑，以示懲儆。
三、扣案之第一級毒品海洛因一包（淨重零點一三公克），係查獲之毒品，不問屬犯
    人與否，應依毒品危害防制條例第十八條第一項前段規定沒收銷燬之。
據上論斷，應依刑事訴訟法第二百七十三條之一第一項、第二百八十四條之一、第二
百九十九條第一項前段，毒品危害防制條例第十條第一項、第二項、第二十三條第二
項、第十八條第一項前段，刑法第十一條、第五十六條、第四十七條、第五十一條第
五款，判決如主文。
本案經檢察官林秋田到庭執行職務
中      華      民      國      九十三    年      五     月    十四　　 日
                                臺灣基隆地方法院刑事第三庭
                                      法  官  王  美  婷
右正本證明與原本無異。
對於本件判決如有不服，應於收受送達後十日內，向本院提出上訴書狀，上訴於臺灣
高等法院，並按他造當事人之人數附具繕本。
                                      書記官  劉  珍  珍
中      華      民      國      九十三    年      五     月    十四　　 日
附錄本案論罪科刑法條：
毒品危害防制條例第十條第一項、第二項
施用第一級毒品者，處六月以上五年以下有期徒刑。
施用第二級毒品者，處三年以下有期徒刑。
